臺灣屏東地方法院刑事裁定
                  111年度聲字第557號
公  訴  人  臺灣屏東地方檢察署檢察官
聲請人  即
選任辯護人  柳馥琳律師
被      告  楊紋一




上列聲請人因被告違反毒品危害防制條例案件(本院111年度訴字
第69號)，聲請具保停止羈押，本院裁定如下：
    主  文
聲請駁回。
    理  由
一、聲請意旨略以：被告楊紋一已坦承犯行，且被告前於民國10
    8年因車禍受傷，受有「嗅覺喪失、腦挫傷及裂傷，伴有意
    識喪失」，目前被告於手術後均未回診，不知腦部舊傷有無
    擴大或病變，待交保就醫妥適治療；又被告婚姻不睦，尚有
    二位兒子需扶養，亟待被告返家生活，是本件無羈押之必要
    性，爰請求准予具保停止羈押等語。
二、按被告及得為其輔佐之人或辯護人，得隨時具保向法院聲請
    停止羈押，刑事訴訟法第110 條第1 項定有明文。然法院准
    許具保停止羈押之聲請，其要件應以被告雖有刑事訴訟法第
    101 條第1 項各款或第101 條之1 第1 項所示羈押原因，但
    已無羈押之必要；或另有同法第114 條各款所示情形，始得
    為之。倘被告猶具刑事訴訟法第101 條第1 項各款或第101
    條之1 第1 項所示羈押原因，且有羈押之必要，此外復查無
    同法第114 條各款所示不得駁回具保聲請停止羈押之情形者
    ，法院即不應准許具保停止羈押。
三、經查：
  ㈠被告因違反毒品危害防制條例案件，於民國111年1月27日經
    本院訊問後，否認起訴書所載共同製造第二級毒品未遂犯行
    ，僅坦承幫助製造第二級毒品未遂罪，然其所為有起訴書所
    載供述及非供述證據在卷可佐，足認被告涉犯毒品危害防制
    條例第4條第2項、第6項共同製造第二級毒品未遂罪嫌疑重
    大；又被告所供不僅前後不一，且與共犯蔡政洋均有矛盾，
    復於偵查中協助共犯拖延警方搜索，並有實際滅證以利其餘
    共犯脫逃之舉，自有事實足認有勾串共犯、湮滅證據之虞；
    再者，被告所涉係最輕本刑5年以上有期徒刑之重罪，衡情
    亦有相當理由足認有畏罪逃亡之虞，而有羈押之原因。復考
    量被告仰賴共犯賴柏廷之製毒知識，提供其住處為製毒工場
    並共同參與製毒，暨被告所涉之案件危害社會治安甚鉅，認
    倘非予羈押，顯難擔保被告再犯，兼衡國家司法權之有效行
    使及被告人身自由受限制之程度，認有羈押之必要，爰裁定
    自111年1月27日起羈押被告3月，並禁止接見、通信；復於
    同年4月27日起延長羈押2月，並禁止接見、通信在案。
  ㈡被告之辯護人固以前詞為被告聲請具保停止羈押。然被告前
    於本院準備程序及訊問時均否認共同製造第二級毒品未遂，
    僅坦承有幫助之行為，惟有卷附供述、非供述證據可佐，足
    認其涉犯毒品危害防制條例第4條第3項、第6項之共同製造
    第三級毒品未遂罪之嫌疑重大；又被告楊紋一對於是否於11
    0年10月5日為警搜索前有前往共犯賴柏廷之製毒現場、甚而
    對於是否有親眼見聞共犯賴柏廷製毒之黑水、或是協助共犯
    賴柏廷、蔡政洋搬運製毒工具等重要參與情節，所供均與共
    犯蔡政洋相互矛盾（見警700號卷，第105頁至第106頁）；
    再被告於本院第一次訊問時供稱：我在10月5日為警搜索前
    就知道賴柏廷要製造毒品等語（見本院卷第30頁），復於本
    院第二次訊問時供稱：我主張我是在10月5日警察來搜索的
    時候，我和警察一起到三樓，我才知道賴柏廷要製毒等語（
    見本院卷第163頁），顯見被告楊紋一供述前後不一，尚難
    盡信，自有事實足認被告有勾串共犯之虞；另考量被告所涉
    本案屬最輕本刑5年以上有期徒刑之罪，衡酌其趨吉避凶之
    基本人性，以及被告有前揭供詞反覆及與共犯不符之情形，
    亦有相當理由認被告面臨此重罪追訴，有畏罪逃亡之虞；再
    者，被告係提供其住家供共犯賴柏廷、蔡政洋共同製造毒品
    ，顯係仰賴共犯賴柏廷之製毒知識，且共犯賴柏廷前於本院
    訊問時供稱：若有器材及原料，我自己上網查就可以製作毒
    品等語（見本院卷第155頁），堪認被告既與其共犯，亦同
    有事實足認有反覆實施同一犯罪之虞，而有羈押之原因。
　㈢本院綜合上情，認被告犯罪嫌疑重大，且有上開羈押之原因
    ，倘非予羈押，難以避免被告上述勾串共犯、重罪虞逃及再
    犯之風險，並考量被告所涉本案製造毒品危害社會治安甚鉅
    ，且本案尚未進行審理程序等節，兼衡國家刑事司法權之有
    效行使、社會秩序及公共利益之維護、被告人身自由受限制
    之程度，認對被告維持羈押處分仍合於比例原則，且目前仍
    無法以具保替代，而有羈押之必要性。
  ㈣至被告之辯護人復主張被告先前車禍受傷後均未回診，其傷
    勢應有保外就醫之必要等語。惟經本院電詢屏東看守所關於
    被告之身體狀況，結果略以：被告在所內就診紀錄有來看身
    心科、皮膚科及感冒，醫生均未開立外醫單；原則上所內之
    醫生只要被告來看病，經評估所內無法診治，一定會開立外
    醫單，但被告歷次看診紀錄均無非一定外醫不可，故其在所
    內可得相當程度之治療等語，有本院公務電話紀錄可參，是
    看守所既未開立外醫單，且被告亦無向看守所主張其車禍之
    傷勢需外醫而經醫生評估，足見本件應無刑事訴訟法第114
    條各款所定不得駁回具保聲請停止羈押之情形；況被告車禍
    之傷勢既係於108年間所生，然其迄今已3年餘均未回診，益
    徵該傷勢並不足以影響其日常生活。從而，被告之辯護人為
    被告聲請具保停止羈押，並無理由，應予駁回。　　
四、依刑事訴訟法第220條，裁定如主文。
中　　華　　民　　國　 111　　年　　6　　月　　 10　　日
                  刑事第二庭審判長    法  官  莊鎮遠
                                      法  官  陳茂亭
                                      法  官  吳昭億
以上正本證明與原本無異。
如不服本裁定應於收受送達後五日內向本院提出抗告書狀敘述抗
告之理由抗告於台灣高等法院高雄分院。
中　　華　　民　　國　　111 　年　　6 　　月　　10　　日
                                      書記官  蕭秀蓉